【裁判字號】    89,交易,243
【裁判日期】    890914
【裁判案由】    過失致死
【裁判全文】
臺灣臺中地方法院刑事判決                        八十九年度交易字第二四三號
    公  訴  人  臺灣台中地方法院檢察署檢察官
    被      告  乙○○
    選任辯護人  吳瑞堯
    選任辯護人  陳國華
右列被告因過失致死案件，經檢察官提起公訴 (八十九年度偵字第四二八四號)本院
判決如左：
    主  文
乙○○因過失致人於死，處有期徒刑拾月。緩刑參年。
    事  實
一、乙○○於民國八十九年二月九日下午十三時許，駕駛車牌號碼ＮＺ－八五五五號
    自小客車，沿台中市○○區○○路，由北往南方向行駛，途經台中市○○路四十
    五之五號前，應注意汽車行駛時應注意車前狀況、行車速度應依標誌之規定，無
    標誌者在市區道路時速不得超過四十公里（該路段之限速為時速四十公里）及汽
    車在雙向二車道行駛時，均應在遵行車道內行駛，且依當時情形，又無不能注意
    之情形，竟疏於注意，仍貿然以時速五十公里之速度行駛，且為超越前方同向不
    詳車號車輛，侵入對向車道，致與對向駛至由陳國興駕駛之ＫＬＡ－一九八號機
    車對撞，致陳國興因此受顱內出血之傷害，送醫途中死亡。
二、案經檢察官據報相驗，自動檢舉偵查起訴。
    理  由
一、訊据被告乙○○固不否認於右揭時地駕車肇事，致被害人陳國興死亡其應負有過
    失責任之事實，惟對於肇事事實辯稱：是被害人陳國興駕車蛇行，侵入伊車道才
    與伊相撞，被害人陳國興對本件車禍與有過失云云。惟查右開犯罪事實業，已據
    被告於警訊及偵查中自白不諱，核與被害人之父甲○○及證人王英明、洪麗文指
    述之情節相符，並有道路交通事故調查報告表及現場照片附卷可稽，被害人確係
    因本件車禍受傷死亡，亦經檢察官督同法醫師相驗屬實，製有勘驗筆錄、相驗屍
    體證明書、驗斷書附於本署八十九年度相字第二三五號卷內可憑。至被告辯稱被
    害人陳國興對本件車禍與有過失云云，惟查被告於警訊時已供稱：車禍現場有分
    向標誌，但不明顯，伊因超車不慎，才撞向機車等語，且依現場圖所示，肇事後
    機車刮地痕長達三○、一公尺，其起迄點均在機車道內等情以觀，顯見本件車禍
    係被告超車不慎，侵入來車道以致肇事，可以認定。被告所辯要屬避就之詞，殊
    不足取。按汽車行駛時應注意車前狀況、行車速度應依標誌之規定，無標誌者在
    市區道路時速不得超過四十公里（該路段之限速為時速四十公里）及汽車在雙向
    二車道行駛時，均應在遵行車道內行駛，道路交通安全規則第九十三條第一項第
    一款、第九十四條第三項、第九十七條第一款分別定有明文。本件被告駕車自應
    注意上述道路交通安全規定，且依其狀況，又非不能注意，竟疏不注意，以致肇
    事，致陳國興死亡，被告顯有過失。本件經送台灣省台中市區車輛行車事故鑑定
    委員會鑑定結果，亦持相同看法，有鑑定意見書可按，益見被告行為有過失。故
    被告過失行為與被害人之死亡間，具有相當因果關係，其犯行堪以認定。
二、核被告所為係犯刑法第二百七十六條第一項之罪。爰審酌被告過失程度之輕重、
    被告肇事後態度及肇事後被告已與被害人家屬達成民事和解，並賠償損害，有和
    解書一紙附卷可按，犯後態度尚佳等一切情狀，量處如主文所示之刑，以資懲儆
    。又查被告前未曾受有期徒刑以上刑之宣告，有台灣台中地方法院檢察署刑案資
    料查註紀錄表在卷可按。被告因過失致犯本罪，其經此教訓，當知謹慎而無再犯
    之虞，本院認所宣告之刑，以暫不執行為宜，爰併宣告緩刑，以勵自新。
據上論斷，應依刑事訴訟法第二百九十九條第一項前段、刑法第二百七十六條第一項
、第七十四條第一款、罰金罰鍰提高標準條例第一條前段，判決如主文。
中      華      民      國    八十九    年      九      月     十四     日
                                      臺灣臺中地方法院交通法庭
                                          法  官    許  金  樹
右正本證明與原本無異。
如不服本判決應於送達後十日內向本院提出上訴狀，上訴於台灣高等法院台中分院（
須附繕本）。
                                          書記官
中      華      民      國    八十九    年      九      月     十七     日
附錄論罪科刑實體法條文：
刑法第二百七十六條第一項：
因過失致人於死者，處二年以下有期徒刑、拘役或二千元以下罰金。
(罰金部份業經提高十倍為二萬元)


司法院資訊處製作；財團法人民間司法改革基金會備份。
